【裁判字號】    98,易,3323
【裁判日期】    990204
【裁判案由】    傷害
【裁判全文】
臺灣板橋地方法院刑事判決              98年度易字第3323號
公  訴  人  臺灣板橋地方法院檢察署檢察官
被      告  乙  ○
上列被告因傷害案件，經檢察官提起公訴（98年度偵字第28505
號），本院判決如下：
    主  文
乙○傷害人之身體，處有期徒刑月，如易科罰金，以新臺幣壹
仟元折算壹日。
    事  實
壹、乙○於民國98年8 月19日凌晨1 時許，在臺北縣新莊市○○
    路147 號新泰綜合醫院急診室廁所如廁後，因遭清潔人員甲
    ○○○指摘未保持清潔，心生不滿，竟基於傷害之故意，徒
    手毆打甲○○○頭、臉部，致甲○○○受有頭部外傷併顏面
    撕裂傷及腦震盪之傷害。
貳、案經甲○○○訴由臺北縣政府警察局新莊分局報請臺灣板橋
    地方法院檢察署檢察官偵查起訴。
    理  由
壹、按被告以外之人於審判外之言詞或書面陳述，除法律有規定
    者外，不得作為證據，刑事訴訟法第159 條第1 項規定甚明
    。而被告以外之人於審判外之陳述，經當事人於審判程序同
    意作為證據，法院審酌該言詞陳述或書面陳述作成時之情況
    ，認為適當者，得為證據，則為同法第159 條之5 第1 項所
    明定。茲證人即告訴人甲○○○於司法警察調查及偵查中具
    結向檢察官所為陳述，雖係被告乙○以外之人於審判外之陳
    述，惟被告於審判程序同意作為證據（見本院99年1 月21日
    審判筆錄），復經審酌其言詞陳述之情況，認為適當，應認
    有證據能力。
貳、認定犯罪事實之證據及理由
一、訊據被告矢口否認有何傷害犯行，辯稱：伊係因遭告訴人辱
    罵，以腳踢廁所門洩憤，並未傷害告訴人云云。經查：被告
    於98年8 月19日凌晨1 時許，在臺北縣新莊市○○路147 號
    新泰綜合醫院急診室廁所如廁後，與告訴人因清潔問題發生
    齟齬之事實，業據被告於警詢及本院審理時坦承不諱，核與
    證人即告訴人甲○○○於警詢及檢察官訊問時具結證述之情
    節相符。被告雖否認有何傷害犯行，惟證人甲○○○於警詢
    時證稱：「……該男子（即被告）進到廁所內上大號……我
    就站在旁邊等，之後他開門出來洗手，我便進去看，看到馬
    桶蓋旁都沾有糞便，我便跟他說：『……請你保持乾淨』，
    沒想到該男子便對我破口大罵……便在該處用右手打我的左
    臉頰及頭部，打了4 、5 下……」等語，於檢察官訊問時仍
    結證稱：「我到醫院1 樓的急診室廁所打掃，看被告乙○弄
    髒廁所，責備了他一下，他就徒手，用右手拳頭打我的臉，
    讓我受傷……」等語（見臺灣板橋地方法院檢察署98年度偵
    字第28505 號偵查卷宗第5 、6 、14頁），而告訴人因遭毆
    打，受有頭部外傷併顏面撕裂傷及腦震盪等傷害之事實，亦
    有新泰綜合醫院診斷證明書1 件附卷可資佐證；參以告訴人
    所受傷勢均在頭部之人體重要部位，且與被告素不相識，實
    無甘冒偽證罪責，自殘構陷被告之理。被告空言否認上情，
    無非卸責之詞，不足為據。綜上，本案事證明確，被告犯行
    堪予認定。
二、核被告所為，係犯刑法第277 條第1 項傷害罪。爰審酌被告
    與告訴人素昧平生，偶遇細故，動輒以暴力相向，所肇告訴
    人傷勢非微，守法觀念顯有欠缺，應予非難，兼衡被告之素
    行、智識程度，其犯罪之動機、目的、手段，暨被告犯後拒
    與告訴人和解之態度等一切情狀，量處如主文所示之刑，並
    諭知易科罰金之折算標準，資為懲儆。
據上論斷，應依刑事訴訟法第299 條第1 項前段，刑法第277 條
第1 項、第41條第1 項前段，刑法施行法第1 條之1 ，判決如主
文。
本案經檢察官鄭淑壬到庭執行職務。
中    華    民    國    99    年    2     月    4     日
                  刑事第二十庭  法  官  廖怡貞
以上正本證明與原本無異。
如不服本判決，應於判決送達後10日內，向本院提出上訴狀。
                                書記官  林惠齡
中    華    民    國    99    年    2     月    4     日
附錄本案論罪科刑法條全文：
中華民國刑法第277條
（普通傷害罪）
傷害人之身體或健康者，處3 年以下有期徒刑、拘役或1 千元以
下罰金。
犯前項之罪因而致人於死者，處無期徒刑或7 年以上有期徒刑；
致重傷者，處3 年以上10年以下有期徒刑。

司法院資訊處製作；財團法人民間司法改革基金會備份。
